Inventaris van het archief van jhr. B. van den Velde [levensjaren 1800-1879], 1811-1837
Nationaal Archief, Den Haag
Collectie 035 B. van de Velde
Velde, B. van de
1811-1837
C22252
0.40 meter; 28 inventarisnummers.
Normale geschreven, getypte en gedrukte documenten, geen bijzondere handschriften.
Nationaal Archief, Den Haag
De verzamelinginventaris van B. van de Velde (1800-1879) bestaat uit stukken aangaande zijn werkzaamheden bij het departement van Binnenlandse Zaken, correspondentie o.a. betreffende de redacteur van het Algemeen Handelsblad, een plan voor de oprichting van een Nederlands Tijdschrift in de Franse Taal, en een toespraak tot de studentenvrijwilligers uit 1830. Daarnaast zijn er stukken aangaande verhandeling geschreven door B. van Velde over menig verschillend onderwerp, en dan voornamelijk de Belgische kwesties.
Archiefvorming
Geschiedenis van het archiefbeheer
De verwerving van het archief
Het archief is bij Koninklijk Besluit of ministeriële beschikking overgebracht.
2.21
Aanwijzingen voor de gebruiker
Openbaarheidsbeperkingen
Volledig openbaar.
Materiële beperkingen
Aanvraaginstructie
Openbare archiefstukken kunnen online worden aangevraagd en gereserveerd. U kunt dit ook via de terminals in de studiezaal van het Nationaal Archief doen. Om te kunnen reserveren dient u de volgende stappen te volgen:
U maakt een profiel aan op www.gahetna.nl, en logt vervolgens in
Via de archiefinventaris (alleen de beschrijvingen met rode nummers) selecteert u het gewenste archiefstuk door op de knop 'Reserveren' te klikken
In het volgende scherm geeft u aan op welke dag u het archiefstuk wilt inzien
Indien u zich bevindt in de studiezaal en een tafelnummer heeft ontvangen kunt u dit nummer vermelden. Als u geen tafelnummer heeft kunt u tafelnummer 777 laten staan
Vervolgens bevestigt u uw reservering door deze te versturen.
Verwant materiaal
Beschikbaarheid van kopieën
Beschrijving van de series en archiefbestanddelen
- Stukken afkomstig van B. van den Velde, werkzaam bij het departement van Binnenlandsche Zaken en meerendeels eigenhandig door hem geschreven., 1-18
  - "Demandes en concession de mines depuis le 10 Janvier 1827." Minuut-missive van B. van den Velde aan den Administrateur-Inspecteur der mijnen, 4 Februari 1830. Concept-memorie "sur l'importance de nos houillières et sur la nécessité de faire surveiller leur exploitation par une administration active et éclairée''. Copie-missiven aan den Hoofdingenieur, Administrateur en ingenieurs der mijnen. Copie-koninklijke besluiten, statistische gegevens en andere aanteekeningen betreffende de mijnen in de provincies Limburg, Luik, Luxemburg, Henegouwen en Namen, 1818-1830 en retroacta., 1; 82 stukken.
  - Relevé des demandes en permission pour établissement de moulins et usines non métalliques formées depuis le .. Avril 1826." Copie-aanschrijving aan de gouverneurs van Noorden Zuid-Brabant, Limburg, Gelderland, Oost- en West-Vlaanderen, Antwerpen, Utrecht en Overijsel. Copie-koninklijke besluiten en aanteekeningen betreffende de molens, 1825-1830 en retroacta. Staatsblad van 4 September 1820 nr. 3. W. R. n°. 31, ingekomen bij Binnenlandsche Zaken., 2; 35 stukken.
  - Beantwoording van een prijsvraag, utgeschreven door het Provinciaal Utrechtsch Genootschap van Kunsten en Wetenschappen over inkomende rechten, October 1825, 3; 12 stukken.
  - "Aanteekeningen" betreffende de artesische put onder Zeist, 1834, 4; 2 stukken.
  - "Plan voor de oprigting van een Nederlandsch tijdschrift in de Fransche Taal", met een nota van Jhr. A. G. A. van Rappard, referendaris bij het departement van Binnenlandsche Zaken., 5; 2 stukken.
  - Open brieven van van de Velde, aan den redacteur van het Journal de la Haye., 6; 2 stukken.
    Opgenomen in het Journal van 16 November en 3 December 1830.
  - Minuut-brieven van denzelfde aan den redacteur van het A(lgemeen) H(andels)b(lad), 21 September en 10 October 1830., 7; 2 stukken.
  - Toespraak tot de studenten-vrijwilligers in 1830., 8; 1 stuk.
  - Verschil tusschen de ontvangsten en uitgaven door de Algemeene Nederlandsche Maatschappij enz., als Rijkskassier gedaan over de zes eerste maanden van 1824 en 1825., 9; 1 stuk.
  - Summiere rekening-courant der generale Thesaurie, 1824. Maandelijksche saldo's van 's Rijks generale Thesaurie, 1824., 10; 9 stukken.
  - Memorie over de onmogelijkheid van het "in wandeling blijven" van nieuwe Nederlandsche zilveren munt., 11; 2 stukken.
  - Staten van graanprijzen op de markt te Brussel in 1824. Vergelijking tusschen de middelprijzen der granen op de markt van Amsterdam en Brussel en van eenige steden in Frankrijk in 1824., 12; 28 stukken.
  - "Considérations sur les impôts dans les Pays-Bas et en France pour servir à l'examen de la question si les contributions sont plus fortes dans les Pays-Bas qu'en. France," Juni 1825, 13; 2 stukken.
  - Aanteekeningen over de wegen en de middelen van vervoer, 1825, 14; 11 stukken.
  - Verhandelingen van van de Velde over:, 15
    "La chetive nation",
    "Het Noorden en het Zuiden,"
    "Het veranderen onzer grondwet."
    Opgenomen in de Noordstar van 8 October 1830.
    "Belgique et Pologne."
    Opgenomen in het Journal de la Haye van 24 December 1830.
    "De la Belgique", minuut en copie.
    Opgenomen in het Journal de la Haye van 11 October 1831.
    "De toekomstige staatkundige betrekkingen van Nederland", November 1832. Minuut en copie.
    "Belgische ambtenaren in Nederlandsche dienst" (naar aanleiding van een artikel in het Journal de la Haye).
    "Staatkundig egoïsmus".
    Opgenomen met eenige bekortingen in de Nieuwe Amsterdamsche Courant en in 't Algemeen Handlelsblad 6 September 1832.
    "Den boekhandel in Engeland, Duitschland en Frankrijk", 15 September 1837. 15 stukken.
    Opgenomen in het Athenaeum, 2 jaarg. 1837 p. 420.
  - Verschillende artikels van van de Velde, betreffende de afscheiding van België, meerendeels opgenomen in het Algemeen Handelsblad en in het Journal de la Haye, 1830 en 1831, 16; 11 stukken.
  - Verschillende gegevens, verzameld door denzelfde, van statistischen, historischen en staathuishoudkundigen aard., 17; 36 stukken.
  - Losse exemplaren van het Journal de la Haye, 28 en 31 October en 1 November 1832, 28 November 1833 en 14 Januari 1834., 18; 5 stukken.
- "Kaart van de provincie Zuid-HolIand, in 1846 opgemaakt op last van de provinciale staten"., 19; 9 bladen in één portefeuille.
  Kaart als voren in portefeuille.
- "Résumé des négociations qui accompagnèrent la révolution des Pays-Bas Autrichiens avec les pièces justificatives par L. P. J. van de Spiegel", m. s., 20; 55 stukken.
  Uitgegeven te Amsterdam in 1841. De bijlagen van deze verhandeling - gelijktijdige copiën - zijn waarschijnlijk uit het archief van den raadpensionaris L. P. van de Spiegel, grootvader van den schrijver.
- "Histoire de la Triple alliance de la Prusse et des Puissances Maritimes de 1788 à 1791 par L. P. J. van de Spiegel". m. s., 21; 67 stukken.
- Index op een register (gemerkt A) der sententies van de Universiteits-vierschaar te Leiden., 22; 1 stuk.
- Minuut-missiven van den Inspecteur van het 4de district van den Waterstaat, aan den Prefect in het departement Friesland en aan den Rekwestmeester belast met den dienst der bruggen en wegen in de Hollandsche departementen, met bijlagen., 1811; 23; 9 stukken.
- Minuut missive van J. W. Karsten, ingenieur en chef bij het keizerlijk corps van bruggen en wegen aan den kapitein-ter-zee P. R. Cantzelaarr, 6 Maart 1811. Minuut-rapport van denzelfde aan den Inspecteur-generaal A. F. Goudriaan over de "Phisique gesteldheid des 4en districts''., 28 Februari 1811; 24; 2 stukken.
- Minuut-missiven van en missiven ontvangen door J. Peereboom, ingenieur en chef bij het keizerlijk corps van bruggen en wegen. Nota's van werkzaamheden aan het gebouw der rechtbank en aan het huis van bewaring, het zoogenaamde blokhuis te Leeuwarden en andere stukken daarop betrekking hebbende., 1811-1813; 25; 27 stukken.
- "Note des debours et dépenses des ports au lettres etc. fait par l'ingenieur en chef J. Peereboom, membre de la commission, chargée de la comparaison des anciennes mesures avec le système métrique dans le département de la Frise", met begeleidende minuut-missive van Peereboom aan den Prefect van het departement Friesland., April 1813; 26; 1 stuk.
- Minuut-missiven van J. Peereboom, ingenieur en chef van de Waterstaat in het 7e provisioneel district te Harlingen aan den Prefect van het departement Friesland. Missive van G. Lemke aan Peereboom, 27 September 1813Bestekken en reparaties aan 's lands gebouwen te Leeuwarden en.Franeker., 1812-1815; 27; 16 stukken.
- Inventaris van de meubels en andere voorwerpen in 's lands gebouwen te Leeuwarden, "waarvan het onderhoud ten laste van de provincie komt"., 28; 1 deel.